臺灣高等法院交通事件裁定　　　　　　　　　　　　九十一年度交抗字第五七五號
　　抗　告　人
　　即受處分人　甲○○
右抗告人因違反交通管理處罰條例案件，不服台灣宜蘭地方法院中華民國九十一年六
月二十一日所為裁定（九十一年度交聲字第二０號）提起抗告，本院裁定如左：
    主  文
原裁定關於宜監字第裁四三—ＡＢＵ三三九八四一號、宜監字第裁四三—Ｚ0000
0000號部分撤銷，發回臺灣宜蘭地方法院。
    理  由
一、抗告意旨略以：原處分宜監字第裁四三─ＡＢＵ三三九八四一號、宜監字第裁四
    三─Ｚ00000000號之違規事項均經警察鑑驗非受處分人之指紋及證實違
    規之行為人與受處分非同一人。公路警察局已對行為人提起公訴（受處分人於九
    十一年六月二十二日於國道泰山警察局做筆錄），此案件為遭他人盜用非一般不
    服裁決之案件，應不適用於交通管理處罰條例，且此裁定應對於行為人執行，才
    合情合理合法等語。
二、原裁定意旨係以：按道路交通管理處罰條例（下稱本條例）第八十七條第一項規
    定：受處分人不服第八條主管機關所為之處罰，得於接到裁決之翌日起二十日內
    向管轄地方法院聲明異議。查受處分人陳褔順係於民國九十年十二月十一日收受
    上開裁決書，此有五結二結郵局掛號號碼四○五五七二號及四○五四六九號之掛
    號郵件收件回執各一紙在卷可證（詳見原審卷第七、十頁），受處分人遲至九十
    一年一月二十四日始向原審法院聲明異議，有聲明異議狀存卷可按，其已逾二十
    日期間，故異議不適法，非可補正之事項，應逕予駁回等語。
三、按道路交通管理處罰條例第八十七條第一項規定：受處分人不服第八條主管機關
    所為之處罰得於接到裁決之翌日起二十日內向管轄地方法院聲明異議。次按處理
    違反道路交通管理事件，有關文書送達之規定，依行政程序法之規定，違反道路
    交通管理事件統一裁罰標準及處理細則第三條亦有明文。又於應送達之處所不獲
    會晤應受送達人時，得將文書付與有辨別事理能力之同居人、受僱人或應送達處
    所之接收郵件人員，行政程序法第七十三條第一項定亦有明定。
四、經查：原審法院依本條例第八十七條第一項規定認受處分人逾越二十日之法定異
    議期間，據以駁回其之異議，固非無見。惟二十日之法定異議期間之起算點係受
    處分人於接到裁決之翌日起算，亦為本條例第八十七條第一項所明定。依卷附之
    五結二結郵局掛號號碼四○五五七二號及四○五四六九號之掛號郵件收件回執，
    可知掛號投郵之地址係宜蘭縣三星鄉○○路一０之一號，收件人為游貴徽，此與
    受處分人之住址宜蘭縣三星鄉○○路一０號，顯非同一門牌號碼；且該收件人是
    否為本件受處分人之有辨別事理能力之同居人、受僱人或應送達處所之接收郵件
    人員，而有行政程序法第七十三條第一項之適用，此與受處分人提出異議是否逾
    越法定二十日之不變期間，自有詳查之必要，原審未及調查即認受處分人之異議
    已逾越二十日之期間，遽予駁回受處分人之異議，自有未洽。受處分人之抗告理
    由雖未言及此，惟原裁定既有上述可議之處，自應由本院將原審法院關於此部分
    之裁定撤銷，發回原審法院更為適當之裁定。
據上論斷，應依道路交通事件處理辦法第二十六條、刑事訴訟法第四百十三條前段裁
定如主文。
中    華    民    國      九十一    年        七    月      三十        日
                              台灣高等法院交通法庭
                                  審判長法  官陳  貽  男
                                        法  官  李  世  貴
                                        法  官  陳  憲  裕
右正本證明與原本無異。
不得抗告。
                                        書記官  劉  育  妃
中    華    民    國      九十一    年      七      月      三十一      日
